# 求助陈版主有关参股公司吊销事宜的会计处理

提问人：searo 时间：2014-01-23 11:33:14
陈版主：请教个问题我公司参股公司，因连续两年未进行工商年检，被工商局吊销营业执照。经多方尝试，未能联系到该公司的另一股东及其法定代表人，故无法对该公司开展正常的清算及注销工作。由此我公司所持股权已形成实质性损失，我们是否可以对该股权进行核销处理？谢谢

回答人：chenyiwei
建议参考《企业资产损失财务处理暂行办法》（财企[2003]233号）和《关于印发中央企业资产减值准备财务核销工作规则的通知》
（国资发评价[2005]67号）等文件规定的核销条件判断。
《关于印发中央企业资产减值准备财务核销工作规则的通知》第十二条： 第十二条 短期投资跌价准备和长期投资跌价准备依据下列证据进行财务核销： （一）上市流通的短期投资和长期债权投资发生事实损失的，应当取得企业内部业务授权投资和处置的相关文件，以及有关证券交易结算机构出具的合法交易资金结算单据； （二）被投资单位被宣告破产的，应当取得法院破产清算的清偿文件及执行完毕证明； （三）被投资单位被注销、吊销工商登记或被有关机构责令关闭的，应当取得当地工商部门注销、吊销公告，或有关机构的决议或行政决定文件，以及被投资单位清算报告及清算完毕证明； （四）涉及诉讼的，应当取得司法机关的判决或裁定及执行完毕的证据；无法执行或被法院终止执行的，应当取得法院终止裁定等法律文件； （五）涉及仲裁的，应当取得相应仲裁机构出具的仲裁裁决书，以及仲裁裁决执行完毕的相关证明； （六）其他足以证明该短期投资或长期投资发生事实损失的合法、有效证据。
《企业资产损失财务处理暂行办法》（财企[2003]233号）第五条： 第五条　企业发生的股权投资损失，分别以下情况确认：
（一）对不具有控制权的股权投资，投资期限届满或者投资期限已超过 10 年，且被投资单位因 3 连贯年经营亏损导致资不抵债的，企业根据被投资单位经注册会计师审计的资产负债表、损益表确认投资损失；被投资单位破产、注销工商登记或者县级以上人民政府决定关闭等，企业根据取得的相关法律文件、资料确认投资损失。 （二）对具有控制权的股权投资，被投资企业由于经营亏损的，企业就当按照权益法核算投资损失； 被投资企业由于违法经营或其他原因导致终止的，企业依据被投资企业注销工商登记或者被依法关闭、宣告破产等法律文件及其清算报告确认投资损失；如果转让股权投资，企业依据第一次的股权转让协议、被投资企业董事会决议确认投资损益。
根据你说的情况看，该公司已被吊销营业执照，但尚未进入清算程序，因此核销该项投资的条件尚不具备，但建议谨慎计提资产减值准备。

提问人：searo 时间：2014-01-24 11:26:25
正如您所说，核销该项投资的条件尚不具备，拟进行计提资产减值准备。但有个问题是，该公司的法人已进入工商局的黑名单，另一股东在工商局网站上能查到，但法人已经变更，如果联系不到他们，我想就是再过几年也不具备清算的条件，另咨询工商局，答复说除非有宣告失踪、宣告死亡的证明方可进行特殊的注销，我想这个难度太大了 ，不知如何是好？难到因为这些，这个股权就核销不了么？目前该公司无账务、无人，有的只是公司公章，不知如何是好？

回答人：chenyiwei
核销资产，损失证据总是第一位的，这也是规范化内控的要求。如果没有符合要求的损失证据，则资产不能核销。事实上不少企业都有这类已经全额计提减值准备但长期不能核销的资产。

提问人：MPACC10 时间：2019-04-26 20:30:57
请教陈老师; 涉及诉讼的，应当取得司法机关的判决或裁定及执行完毕的证据；无法执行或被法院终止执行的，应当取得法院终止裁定等法律文件.
若甲公司因项目业务合作将有关款项投资于B公司 100 元， 100 元是单次业务合作单笔一次性划转，投资款项非股权合作而是以项目制进行核算，甲公司投资系风报投资，不存在固定回报。现项目已经完毕，项目实际亏损，按照协议甲公司有权要求B公司将甲公司有权要求的款项分回（扣除亏损后）。
B公司不理睬甲公司的相关要求，现甲公司起诉B公司要求退回相应的款项。现法院于 18 年 6 月 31 日判决B公司需在 19 年 6 月 31 日前归还甲公司 40 元，以结清相应投资业务，自此结清后不涉及任何其他后续利益分配。
截止到 18 年 12 月 31 日，甲公司尚未收到B公司 40 元。请问是否可以按照法院判决核销100-40=60元？
我理解：审计师说需要核销，这种情况下尚未执行完毕，不应核销，而应计提减值准备60.
理由:若B公司在 19 年 6 月 31 日前未履行法院判决，甲公司将保留采取进一步法律诉讼程序等（相应的收款权力未灭失），因此该等金额收回性存在变动，。谢谢！
此外请教下： 100 元是单次业务合作单笔一次性划转，此类单笔形成的应收款，未收回前是否可以核销只核销一部分？谢谢！

回答人：chenyiwei
1 、你的理解基本合理。 2 、参照金融资产转移准则，确定是否满足部分转移终止确认的条件。如不满足，则先计提减值准备，到全部完结后再整体核销。